【裁判字號】    90,易,2368
【裁判日期】    901123
【裁判案由】    竊盜等
【裁判全文】
臺灣臺中地方法院刑事判決                          九十年度易字第二三六八號
    公  訴  人  台灣台中地方法院檢察署檢察官
    被      告  甲○○
    被      告  丁○○
又列被告因竊盜等案件，經檢察官提起公訴（九十年度偵字第１１４３０號）及移送
併辦（九十年度偵字第１２００３號），本院判決如左：
    主  文
甲○○連續竊盜，處有期徒刑拾月。
丁○○收受贓物，處有期徒刑參月，如易科罰金，以參佰元折算壹日。
    事  實
一、甲○○曾犯賭博罪、違反麻醉藥品管理條例之罪、竊盜罪、詐欺罪，品行不良，
    而丁○○於少年時期亦有竊盜、公共危險、施用毒品等不良行為之紀錄，品行亦
    屬不佳。甲○○於民國八十九年十二月八日十一時許，與丁○○一起到台北市○○街二號飛狗巴士站，由甲○○向其同事乙○○借用車牌號碼CHL-６４９號機車
    ，搭載丁○○前往臺北市○○路四十八號台北銀行，甲○○於打開機車置物箱之
    時，發現乙○○將所有之皮夾一個及行動電話一支放置在箱內，皮夾裡面有新台
    幣六百元、萬通銀行信用卡MASTER CARD一張、萬通銀行信用卡JBC CARD一張、
    中國信託商業銀行信用卡MASTER CARD一張、台北國際商業銀行金融卡一張、淡
    水第一信用合作社金融卡一張、富邦銀行信用卡MASTER CARD一張，甲○○竟意
    圖為自己不法之所有，竊取該皮夾及皮夾內之財物與行動電話一支，同日十一時
    四十五分許二人抵達台北銀行，甲○○即將所竊得之萬通銀行信用卡MASTER
    CARD交付丁○○，囑丁○○在台北銀行所設置之自動櫃員機提款，丁○○明知該
    卡係甲○○所竊得之贓物，猶予收受，而後以該卡插入自動櫃員機，輸入金額一
    萬元及其甲○○所指示之９９２７密碼與自行猜測之密碼，意圖以不正之方法自
    該櫃員機內取得他人之金錢，因所輸入之密碼錯誤，而未能提領金錢，適有警員
    到該處巡邏，發覺甲○○、丁○○形跡可疑而加以盤查，並自甲○○身上取出其
    所竊得之乙○○所有之皮夾一個、行動電話一支及丁○○提領之交易明細表一張
    。
二、甲○○又基於竊盜之概括犯意，於九十年一月一日二十二時許，在台北縣永和市
    ○○路三六號三樓其朋友丙○○家中，竊取丙○○所有之摩扥蘿拉３６８８型及
    國際GD９０型行動電話二支，得手之後以其所有之易付卡裝入所竊得之摩扥蘿拉
    ３６８８型行動電話使用。
二、案經乙○○、丙○○告訴，由台北市政府警察局內湖分局、台北縣警察局永和分
    局移送臺灣士林地方法院檢察署呈由台灣高等法院檢察署核轉台灣台中地方法院
    檢察署檢察官偵查起訴及移送併辦。
    理  由
一、被告丁○○就其收受贓物之犯行坦承不諱，並有其在自動櫃員機提款未成而取出
    之交易明細表一紙及其所收受之信用卡影本在卷可稽，此部份事證明確，被告丁○○之犯行堪以認定；至被告甲○○雖直承自乙○○所有之機車置物箱內取出乙○○所有之皮夾及皮夾內之物品與行動電話之事實，然否認有竊盜之犯行，辯稱
    因恐乙○○之物品遺失，所以暫時將該物品取出保管，而其也沒有叫丁○○拿信
    用卡去領錢，只有在發現乙○○之皮夾內有信用卡時，向丁○○開玩笑說如果拿
    去領錢該多好，而丁○○利用其進去銀行辦事之際，自行拿信用卡去提款云云。
    然查被告甲○○於警訊時即已供稱是因向錢莊借錢沒錢還，所以才想要以該信用
    卡提領現金，參以被告丁○○於警訊時供稱被告甲○○係在台北銀行前將該信用
    卡交給丁○○，並告訴丁○○輸入９９２７之密碼等情，足證其確有將該皮夾及
    皮夾內之財物與行動電話據為己有之意思，所辯乃為卸責之詞，不足採信。另被
    告甲○○亦否認竊取被害人丙○○所有之行動電話之犯行，辯稱當日只在丙○○
    家門口，沒有進入丙○○家中云云。然查被害人丙○○指稱被告甲○○於九十年
    一月一日二十二時許，到其家中欲取回寄放之行李，進入之後坐於客廳，趁其妻
    子離開倒開水給被告飲用之際，竊取其放置在客廳電視上及茶几上之行動電話，
    甲○○離去之後其即發現行動電話不見，而丙○○所有之上開行動電話被竊之後
    ，甲○○曾多次以行動電話易付卡裝入摩扥蘿拉３６８８型（序號000000
    000000000）之行動電話使用，此有遠傳電信股份有限公司所檢送之通
    訊資料一份在卷（台灣板橋地方法院檢察署九十年度偵字第９８９１號偵查卷第
    １４頁至第２１頁）可參，足證被害人丙○○所有之行動電話確係被告甲○○所
    竊而在其佔用中，被告甲○○此部份所辯亦屬卸責之詞，不足採信，其竊盜犯行
    事證明確而堪認定。
二、核被告甲○○所為，係犯刑法第三百二十條第一項之竊盜罪，其先後二次竊盜犯
    行，時間緊接，觸犯構成要件相同之罪名，顯係基於概括之犯意連續所為，為連
    續犯，應以一罪論並加重其刑，而其有多次犯罪前科，此有台灣高等法院被告全
    國前案紀錄表附卷可稽，品行不良，應從重量刑。另核被告丁○○所為，係犯刑
    法第三百四十九條第一項之收受贓物罪。爰審酌被告二人之品行、犯罪之動機、
    目的、手段、所生之危害及犯罪後之態度等一切情狀，分別量處如主文所示之刑
    ，就被告丁○○部分，並諭知易科罰金之折算標準。
據上論斷，應依刑事訴訟法第二百九十九條第一項前段，刑法第五十六條、第三百二
十條第一項、第三百四十九條第一項、第四十一條第一項前段，罰金罰鍰提高標準條
例第一條前段、第二條第一項，判決如主文。
中    華    民    國      九十      年      十一    月    二十三      日
                                     臺灣臺中地方法院刑事第七庭
                                         法  官      李添興
右正本證明與原本無異
如不服本判決應於送達後十日內向本院提出上訴狀
                                         書記官
中    華    民    國      九十      年      十一    月    二十三      日


司法院資訊處製作；財團法人民間司法改革基金會備份。
